臺灣臺北地方法院交通事件裁定　　　　 96年度交聲字第592號
原處分機關　交通部公路總局臺北區監理所
異　議　人
即受處分人　甲○○
上列異議人即受處分人因違反道路交通管理處罰條例案件，對於
原處分機關交通部公路總局臺北區監理所於中華民國96 年5月18
日所為北監自裁字裁40-C00000000號處分，聲明異議，本院裁定
如下：
    主    文
異議駁回。
    理    由
一、按汽車駕駛人，行經有燈光號誌管制之交岔路口闖紅燈者，
    處新臺幣1800元以上5400元以下罰鍰；汽車駕駛人駕駛汽車
    違反道路交通管理處罰條例第53 條規定者，記違規點數3點
    ，道路交通管理處罰條例第53 條第1項、第63條第1項第3款
    分別定有明文。
二、異議人即受處分人甲○○於96 年1月8日16時4分許，駕駛車
    號T7-9523號自小客車行經臺北縣新店市○○路○段297號前
    有燈光號誌管制之交岔路口闖紅燈，經臺北縣政府警察局新
    店分局執勤員警當場攔停，制單舉發。嗣異議人於應到案日
    期前提出申訴，經原處分機關函請原舉發單位調查，仍認異
    議人有上開違規行為，於96 年5月18日依道路交通管理處罰
    條例第53條第1項第1款及第63條第1項第3款之規定，裁處異
    議人罰鍰新台幣2700元，並記違規點數3點。
三、受處分人固自承於上揭時地駕駛上揭車輛，惟否認有何違規
    行為，辯稱: 經過時是綠燈，本想買東西將車子慢下來，但
    該處有黃線網又停有貨車，遂經過貨車後到297 號停車讓同
    車的同事下車，當到了貨車邊已經是紅燈才看到員警，而員
    警站的位子看不到安豐路的路口，只能看到紅燈，因此造成
    違誤，伊並沒有規避停在貨車後方，是直行到297 號前才停
    ，停車不是員警攔停云云。惟查: 異議人有於96年1月8日16
    時4分許，駕駛車號T7-9523號自小客車行經臺北縣新店市○
    ○路○○路口時，有闖越紅燈越之違規行為，業經本件違規
    舉發員警李成仲於本院調查時，到庭證稱: 「 (問: 請陳述
    當時違規情形?) 當時異議人駕駛自小客車車牌號碼T7-9523
    ，行經安豐路，因為安豐路口是專用號誌，舉發有一前一後
    ，怕違規人攔檢不停，我看到異議人闖紅燈，闖安豐路的專
    用號誌，是我看到闖紅燈，攔檢也是我，然後舉發。」「 (
    問: 你是在那裡看到異議人闖紅燈?( 提示異議人畫的圖表
    )) 庭呈當時拍下之照片，並以三角形表示看到異議人闖紅
    燈，攔停的地方以圈圈表示。攔停是在全家便到商店的前面
    一點點。」「 (問: 異議人說他當時行經萬克萊商店時，慢
    了下來，本來是要買東西，因為不好停，就不買了，才繼續
    往前開，這時候才紅燈，不是警察攔停的，是因為我同事要
    下車，我把我同事放下車，警察才過來攔檢，是不是這樣?)
    不是如此。路口是紅燈時，他紅燈行駛，但我們攔停他時已
    經是綠燈了。當時安豐路專用號誌是紅燈，但是對向的安康
    路是綠燈，受處分人可能是看錯。」等語綦詳。且按交通警
    察摯單舉發違反道路交通管理處罰條例所列之違規事實，本
    質上為行政處分，係公務員基於職務上之權力，依法就特定
    之具體事件所為之具公法上效果之單方面行政行為，基於公
    務員為公法上行為具有公信力之原則，該行政行為當可被推
    定為真正，其據以依法處分之事實認定亦為正確無誤。又證
    人不過適巧被安排在該處執行勤務，其與異議人既不相識，
    又無前隙，應無故意設詞舉發異議人之虞。且於本件卷存證
    據資料內並無任何積極證據足以證明證人上開證詞係屬虛偽
    ，亦未有足以令人顯信其供述為不可採之品性證據或前科證
    據存在，是證人李成仲之證詞，應堪採信。至於異議人雖仍
    執上詞置辯，但查縱其所稱未停車於貨車後方及本欲於 297
    號前停車等情屬實，亦難據此即認員警舉發有誤，是異議人
    上開所辯，要無理由。本件事證明確，受處分人有上開違規
    行為，堪以認定。
四、綜上所述，本件異議人於上開時、地，有行經有燈光號誌管
    制之交岔路口闖紅燈之違規事實應堪認定，原處分機關依道
    路交通管理處罰條例第53 條第1項、第63條第1項第3款及違
    反道路交通管理事件統一裁罰基準表之規定，裁處異議人罰
    鍰新臺幣2700 元並記違規點數3點，於法核無違誤。異議人
    聲明異議，指摘原處分不當，為無理由，應予駁回。
據上論斷，應依道路交通案件處理辦法第19條，裁定如主文。
中　　華　　民　　國　　96　　年　　10　　月　　30　　日
    　　　　　　　　　　　　　交通法庭法　官　趙子榮
以上正本證明與原本無異。
如不服本裁定應於送達後5日內向本院提出抗告狀。
      　　　　　　　　　　　      　　書記官　陳怡君
中　　華　　民　　國　　96　　年　　10　　月　　30　　日
